Inventaris van het archief van Raad van Bestuur in Arbeidszaken (RVBA), 1941-1966
Nationaal Archief, Den Haag
Raad van Bestuur in Arbeidszaken
Raad van Bestuur Arbeidszaken
1941-1966
I27143
7.20 meter; 170 inventarisnummers.
Normale geschreven, getypte en gedrukte documenten, geen bijzondere handschriften.
Nationaal Archief, Den Haag
Commissie Internationale Arbeidsaangelegenheden
Het archief van de Raad van Bestuur in Arbeidszaken bevat voor de periode 1945-1966 bestuursstukken (waaronder circulaires), stukken betreffende het arbeidsvoorwaardenbeleiden overige commissies, vergaderstukken van onder ander de werkgroep Gezondheidsbeleid en van de commissie Sociale Verzekeringen en stukken die afkomstig zijn van het Nederlands Katholiek ondernemersverbond. Tevens omvat het het archief van de Commissie Internationale Arbeidszaken
Archiefvorming
Geschiedenis van de archiefvormer
De Raad was indertijd een samenwerkingsverband van de (deels verzuilde) Nederlandse werkgeverscentrales en de middenstands- en landbouworganisaties gezamenlijk. De raad delegeerde de werkgevers naar het georganiseerde overleg van de sociale instellingen., waarvan de belangrijkste zijn: de Sociaal Economische Raad (SER) en de Stichting van de Arbeid. Ook formuleerde de raad het gezamenlijk werkgeversstandpunt bij onderhandelingen met de regering en in zijn commissies inzake arbeidsaangelegenheden.
Geschiedenis van het archiefbeheer
Deze stukken werden in 2003 door het Katholiek Documentatiecentrum te Nijmegen aangetroffen in het aldaar berustende archief van de Katholieke boeren- en Tuindersbond. De archiefbescheiden werden in 2003 vanuit het Katholiek Documentatiecentrum naar het Nationaal Archief overgebracht en door de werkelijke eigenaar, het Verbond van Nederlands Ondernemers aan het Nationaal Archief geschonken.
De verwerving van het archief
Het archiefblok bevat archiefstukken onder verschillende rechtstitels verworven.
2.19
Aanwijzingen voor de gebruiker
Openbaarheidsbeperkingen
Volledig openbaar.
Materiële beperkingen
Aanvraaginstructie
Openbare archiefstukken kunnen online worden aangevraagd en gereserveerd. U kunt dit ook via de terminals in de studiezaal van het Nationaal Archief doen. Om te kunnen reserveren dient u de volgende stappen te volgen:
U maakt een profiel aan op www.gahetna.nl, en logt vervolgens in
Via de archiefinventaris (alleen de beschrijvingen met rode nummers) selecteert u het gewenste archiefstuk door op de knop 'Reserveren' te klikken
In het volgende scherm geeft u aan op welke dag u het archiefstuk wilt inzien
Indien u zich bevindt in de studiezaal en een tafelnummer heeft ontvangen kunt u dit nummer vermelden. Als u geen tafelnummer heeft kunt u tafelnummer 777 laten staan
Vervolgens bevestigt u uw reservering door deze te versturen.
Verwant materiaal
Beschikbaarheid van kopieën
Beschrijving van de series en archiefbestanddelen
- Raad
  - Bestuursstukken van de raad, 1951-1966.; 1-5
    - 1951-1955, 1
    - 1956-1957, 2
    - 1958-1959, 3
    - 1960-1963, 4
    - 1954-1966, 5
  - Oudere stukken, later toegevoegd, 1941-1950.; 6
  - Archiefstukken van het Nederlands Katholiek Ondernemersverbond: ingekomen circulaires van de Raad van Bestuur van Arbeidszaken, gericht aan de ondernemingen en samenwerkende organisaties. 1957-1962., 7-8
    - 1957-1959, 7
    - 1960-1962, 8
  - Archiefstukken van het Nederlands Katholiek Ondernemersverbond: ingekomen circulaires van de Raad van Bestuur van Arbeidszaken.. 1955-1973., 9-41
    - 1955-1956, 9
    - 1957, 10
    - 1958, 11
    - 1959, 12
    - 1960, 13
    - 1961, 14
    - 1962, 15
    - januari - juni 1963., 16
    - juli - december 1963., 17
    - januari - maart 1964., 18
    - april 1964., 19
    - mei - september 1064., 20
    - oktober - december 1964., 21
    - januari - juni 1965., 22
    - juli - december 1965., 23
    - januari - april 1966., 24
    - mei - juni 1966., 25
    - juli - augustus 1966., 26
    - september - december 1966., 27
    - november - december 1967., 28
      De rest ontbreekt.
    - januari - maart 1968., 29
    - april - december 1968., 30
    - januari - juni 1969., 31
    - juli - december 1969., 32
    - januari - juli 1970, 33
    - augustus - december 1970, 34
    - januari - juli 1971, 35
    - augustus - december 1971, 36
    - januari - april 1972., 37
    - mei - augustus 1972, 38
    - september - december 1972., 39
    - januari - juli 1973., 40
    - augustus - december 1973., 41
  - Vergaderstukken van het dagelijks bestuur. 1968-1977., 42-45
    - 1968-1975, 42
    - 1976 - juni 1978., 43
    - juli 1978 - februari 1979, 44
    - maart - december 1979., 45
  - Vergaderstukken van het volledige bestuur. 1976,., 46-47
    - juli - augustus., 46
    - september - december., 47
- Secretariaat
  - Circulaires van het secretariaat onder de rubriek "algemeen" 1975-1979., 157
  - "Diverse stukken". Circulaires van het secretariaat ter begeleiding van rapporten en besluiten van (commissies van) verschillende nationale en internationale sociale organen en van het bestuur. 1969-1979., 158-167
    - 1969-1971, 158
    - 1972, 159
    - maart - augustus 1973., 160
    - september - december 1973., 161
    - januari - juni 1974., 162
    - juli - december 1974., 163
    - 1975, 164
    - 1976-1977, 165
    - 1978, 166
    - 1979, 167
  - Correspondentie over afvaardigingen van vertegenwoordigers/woordvoerders van werkgevers in overleggroepen, raden, landelijke en gewestelijke bureau's en commissies met betrekking tot structureel overleg inzake sociale zaken en arbeidsaangelegenheden. 1961-1976, 1979.., 152-155,137
    - 1961-1962, 1968, gerubriceerd., 152
    - 1968-1970, chronologisch., 153
    - 1971-1974, 154
    - 1975-1976, 155
    - 1979, 137
  - Circulaires, houdende staten van hernoembare vertegenwoordigers van de raad in commissies van advies in gewestelijke arbeidsbureau's. 1971-1975., 156
- Commissies
  - Beraad met de regering en de sociale partners in het algemeen
    De stukken zijn per commissie alfabetisch op onderwerp geordend.
    - Arbeidsrecht en arbeidswetgeving
      - Vergaderstukken en correspondentie van de Commissie Arbeidsrecht en Arbeidswetgeving. 1973-1979., 168-141
        - 1973, 168
        - 1974, 169
        - 1975, 170
        - 1976, 140
        - 1977-1979, 141
    - Arbeidsvoorwaardenbeleid
      - Stukken betreffende het overleg inzake arbeidstijdverkorting. Mei 1961 - februari 1962., 146
      - Vergaderstukken van de Commissie Arbeidsvoorwaardenbeleid 1974. 1974., 126-127
        - februari - augustus., 126
        - september - december., 127
      - Vergaderstukken van een permanente Commissie Arbeidsvoorwaardenbeleid. 1977-1979., 128
      - Stukken van een Centraal Beraad Arbeidsvoorwaardenbeleid. 1978-1979., 130-131
        - oktober 1978 - februari 1979., 130
        - maart - december 1979., 131
    - Asbest
      - Vergaderstukken van de begeleidingscommissie Asbest. 1977-1979. Deze commissie, ook wel bekend als Commissie Asbest/RvBA, bereidt de inbreng van werkgeverszijde voor in de Adviesommissie Asbestbesluit, die in 1977 door het Ministerie van Sociale Zaken werd ingesteld., 132-133
        - oktober 1977 - 1978., 132
        - 1979, 133
    - Centraal Akkoord 1975
      - Vergaderstukken en correspondentie van het Coördinatieoverleg. 1974-1975. Dit overleg werd ingesteld nadat onderhandelingen inzake een Centraal najaarsakkoord tussen werkgevers en werknemers voor 1975 mislukte. Doel van dit overleg was om in het vervolg tot betere afspraken van werkgeversorganisaties onderling te geraken., 145
    - Gezondheid
      - Vergaderstukken van de Werkgroep Gezondheidsbeleid. November - december 1979., 149
    - Lonen
      - Vergaderstukken van het Overleg Wet op het Minimumloon later: Overleg Wet op het Minimumloon/ equal pay, met ingekomen circulaires over het overleg inzake lonen en CAO's. 1961-1979. Onder equal pay wordt o.m. verstaan gelijk loon bij gelijk werk voor vrouwen. In deze serie bevinden zich ook circulaires over loon- en inkomensregelingen in het algemeen., 117-124
        - 1961-1962, 1968-1971, 117
        - 1972 - juni 1973., 118
        - juli - december 1973., 119
        - 1974, 120
        - 1975, 121
        - 1976, 122
        - 1977-1978, 123
        - 1979, 124
    - Pensioenen
      - Vergaderstukken van de Studiecommissie Pensioenen. 1968 - januari 1971., 151
    - Sociaal-economisch beleid.
      - Overleggroep Sociaal Economisch Beleid (ECOSOC-RvBA). 1977-1979. Deze groep bereidde adviezen van werkgevers voor aan het kabinet ten aanzien van diens sociaal-economisch beleid., 134-136
        - juli-december 1977., 134
        - 1978, 135
        - 1979, 136
    - Sociale verzekeringen.
      - Vergaderstukken van de commissie Sociale Verzekeringen. 1970-1979., 84-106
        - 1970, 84
        - januari - juni 1971, 85
        - juli - december 1971., 86
        - januari - juni 1972, 87
        - juli - december 1972., 88
        - januari - juni 1973, 89
        - september - december 1973., 90
        - januari - juni 1974, 91
        - juli - december 1974, 92
        - januari - juni 1975, 93
        - juli - december 1975., 94
        - januari - april 1976., 95
        - mei - juni 1976., 96
        - januari - juni 1977, 97
        - juli - december 1977., 98
        - januari - april 1978., 99
        - Ingekomen rapport van de Sociale Verzekeringsraad over integratie van medische diensten. April 1978., 100
        - mei -oktober 1978., 101
        - november - december 1978., 102
        - januari - april 1979., 103
        - mei - juni 1979., 104
        - juli - september 1979., 105
        - oktober - december 1979., 106
    - Veiligheid
      - Circulaires van de Commissie Veiligheidsaangelegenheden. 1977-1979., 150
  - Sociaal Economische Raad (SER)
    - Vergaderstukken van de Commissie Arbeidsmarktpolitiek/RvBA. 1968-1972., 147
      Deze commissie bereidt de inbreng van de werkgevers voor in de Commissie Arbeidsmarktpolitiek van de SER.
    - Circulaires over de aanwijzing van vertegenwoordigers in werkgroepen van de SER en stukken van een Werkgroep Samenstelling SER. 1977-1980., 129
    - Vergaderstukken en correspondentie van de Commissie Ontwikkelingsproblematiek van Bedrijven (COB/RvBA). 1978-1979. Deze commissie is een begeleidingscommissie van werkgevers ter voorbereiding van besprekingen in een gelijknamige SER-commissie., 142-143
      - 1976, 142
      - 1977-1979, 143
    - Vergaderstukken van de Begeleidingscommissie Sectororganisatie (BSCO). Oktober 1978 - december 1979. Deze commissie bereidt het werkgeversstandpunt voor in een SER-overleg inzake economische herstructurering en publieke bedrijfsorganisaties., 144
  - Stichting van de Arbeid
    - Vergaderstukken van de Commissie normen prestatiebeloning. 1962-1969. Deze commissie bereidt de inbreng van de werkgevers voor in een gelijknamige studiegroep van de Stichting van de Arbeid., 148
    - Vergaderstukken van de Begeleidingscommissie Pensioenen. 1969-1979. De Begeleidingscommissie Pensioenen bereidt het werkgeversstandpunt voor dat moet worden ingebracht in de Pensioencommissie van de Stichting van de Arbeid., 107-138
      - november 1969 - april 1970., 107
      - mei - december 1970., 108
      - 1971, 109
      - 1972, 110
      - 1973, 111
      - 1074, 112
      - 1975-1976, 113
      - 1977, 114
      - 1978, 115
      - januari - september 1979., 116
      - oktober 1979 - januari 1980., 138
    - Vergaderstukken van de begeleidingscommissie Studie Prijscompensatie. Mei - september 1977. Deze commissie bereidde het werkgeversstandpunt voor bij beraadslagingen binnen de Stichting van de Arbeid over het Haags protocol van februari 1977 inzake prijscompensaties voor werknemers., 139
    - Vergaderstukken van de Werkgroep Winst-Werk. Mei 1977 - juni 1978. De werkgroep bereidt de werkgeversinbreng voor in een studie van de Stichting van de Arbeid over deelname van werknemers in onderdernemingswinsten.., 125
- Archief van de Commissie Internationale Arbeidszaken.
  De Commissie Internationale Arbeidszaken bracht over internationale vraagstukken advies uit aan de Raad van Nederlandse Werkgevers en de Raad van Bestuur in Arbeidszaken. De commissie vergaderde over in te nemen standpunten van deze organisaties bij de International Labour Organization (ILO) en andere organen van de Sociaal-Economische Organisatie van de Verenigde Naties (ECOSOC), de Europese Gemeenschap en andere internationale overleg- en verdragsorganen.
  - Vergaderstukken. 1970-1980., 48-69
    - 1970, 48
    - januari - juni 1971., 49
    - juli - december 1971., 50
    - 1972, 51
    - januari - mei 1973., 52
    - juni - september 1973., 53
    - september - december 1973., 54
    - januari - februari 1974., 55
    - maart - juni 1974., 56
    - juli - december 1974., 57
    - januari - juni 1975., 58
    - augustus - december 1975., 59
    - januari - mei 1976., 60
    - augustus - december 1976., 61
    - januari - juni 1977., 62
    - juli - december 1977., 63
    - februari - mei 1978., 64
    - juli - december 1978., 65
    - januari - juni 1979., 66
    - juli - december 1979., 67
    - januari - juni 1980., 68
    - juli - december 1980., 69
    - Vertrouwelijk informatiebulletin internationale sociale aangelegenheden. Gestencild. 1967-1968., 83
  - "Diverse stukken", ingekomen stukken van internationale organen, met geleidecirculaires aan belanghebbenden. 1970-1980., 70-82
    Dit is bedoeld als een vervolg op het Vertrouwelijk informatiebulletin...
    - 1979, 70
    - 1971-1972, 71
    - 1973, 72
    - oktober - december 1974., 73
    - 1975, 74
    - 1976, 75
    - 1977, 76
    - januari - mei 1978., 77
    - augustus - december 1978., 78
    - januari - juni 1979., 79
    - juli - november 1979., 80
    - januari - juni 1980., 81
    - juli - december 1980., 82